臺灣高雄地方法院民事判決　　　　　　　99年度訴字第1853號
原　　　告　劉惠真　
訴訟代理人　馬興平律師
被　　　告　林姿伶　
訴訟代理人　吳幸怡律師
　　　　　　蔡鴻杰律師
上列當事人間請求損害賠償事件，本院民國100 年8 月17日言詞
辯論終結，判決如下：
    主      文 
被告應給付原告新台幣參拾萬元，及自民國九十九年十一月九日
起至清償日止，按周年利率百分之五計算之利息。
原告其餘之訴駁回。
訴訟費用由被告負擔十分之三，餘由原告負擔。
本判決第一項得假執行。但被告如以新台幣參拾萬元為原告預供
擔保後得免為假執行。
原告其餘假執行之聲請駁回。
    事實及理由
一、按，訴狀送達後，原告不得將原訴變更或追加他訴，民事訴
    訟法第255 條第1 項本文雖有明文，惟依同法第256 條「不
    變更訴訟標的，而補充或更正事實上或法律上之陳述者，非
    為訴之變更或追加。」之規定，原告如只是補充或更正事實
    上之陳述時，即無訴之變更或追加之可言。本件原告起訴時
    於起訴狀上已載明其所主張之事實及請求權為：被告明知訴
    外人郭宅奇為原告之配偶，竟仍於民國97年3 月間與郭宅奇
    交往二年餘，期間多次出遊，發生共約30次之性行為，而依
    民法第195 條第1 項、第3 項規定請求被告賠償精神慰撫金
    1, 000,000元，嗣於本院審理中，因本院闡明依刑法多數說
    及通說見解，通姦行為與妨礙性主自的侵害行為定義及構成
    要件不同，通姦行為似應只限於性器官的接合行為才會成立
    通姦罪，而被告在就98年9 月27日該次性行為之前的30餘次
    行為，只有以手指插入性器官及愛撫行為，似不構成通姦行
    為，原告因而更正其所主張之事實上陳述為，被告明知訴外
    人郭宅奇為原告之配偶，竟仍於97年3 月間與郭宅奇交往二
    年餘，期間多次出遊，發生共約30餘次愛撫行為，另並基於
    相姦之犯意，於98年9 月27日20時許與郭宅奇在上豪汽車旅
    館發生通姦之性行為，則依民事訴訟法第256 條之上開規定
    ，原告既只有更正事實上之陳述，自非訴之變更或追加，故
    被告抗辯其不同意原告為訴之變更或追加，即不足採，核先
    予敘明。
二、原告主張：被告明知訴外人郭宅奇為原告之配偶，竟仍於97
    年3 月間與郭宅奇交往二年餘，期間多次出遊，發生共約30
    餘次愛撫行為，另並基於相姦之犯意，於98年9 月27日20時
    許與郭宅奇至高雄市○○區○○街370 之1 號上豪汽車旅館
    發生通姦之性行為。被告與郭宅奇交往出遊及發生共約30餘
    次愛撫行為之行為，及於98年9 月27日20時許之通姦行為，
    已破壞原告與郭宅奇間婚姻共同生活之圓滿，使原告之家庭
    及身心因而受創，顯屬侵害他人基於配偶關係之身分法益而
    情節重大，爰依民法第195 條第1 項、第3 項規定提起本訴
    ，請求被告賠償精神慰撫金1,000,000 元等語。並聲明：被
    告應給付原告1,000,000 元，及自起訴狀繕本送達翌日起至
    清償日止，按年息百分之五計算之利息；並願供擔保，請准
    宣告假執行。
三、被告則以：被告於98年9 月27日之前，並未與郭宅奇發生共
    約30餘次之愛撫行為，檢察官之偵訊筆錄記載不實；另被告
    於98年9 月27日20時許，在上豪汽車旅館，係遭郭宅奇強制
    性交，而非與郭宅奇發生通姦行為等語置辨。並聲明：原告
    之訴駁回；如受不利之判決，願供擔保請准宣告免為假執行
    。
四、兩造不爭執事項：
（一）原告與郭宅奇為夫妻關係，婚姻關係現仍存續中。
（二）被告與郭宅奇於民國94、95年間因就讀技術學院而認識，
      被告已知悉郭宅奇是有配偶之人。
（三）被告與郭宅奇於98年9 月27日20時許載其至上豪汽車旅館
      對其為強制性交，而對郭宅奇提出防害性自主告訴經檢察
      官以98偵34379 號為不起訴處分，聲請高雄高分檢99年上
      聲議字351 發回續查，經台灣高雄地方法院檢察署檢察官
      以99偵續104 號不起訴處分，再經被告聲請再議而經台灣
      高等法院檢察署高雄分署100 上聲議198 號再議遭駁回後
      ，向本院刑事庭聲請交付審判而經本院刑事庭以100 年度
      聲判字18號裁定交付審判，現於刑事庭審理中。
（四）原告對於被告提起妨害婚姻之刑事告訴，經檢察官起訴之
      後，經本院刑事庭以99年度易字第671 號判處被告有期徒
      刑四月，經被告上訴，業經台灣高等法院高雄分院以99年
      上易字第1278號撤銷原判決，另判處被告無罪確定在案。
五、本件爭點：
（一）被告是否有與郭宅奇在98年9 月27日之前發生約30次以手
      指插入性器官等之愛撫行為，及於98年9 月27日發生通姦
      行為？
（二）如有，上開愛撫行為及通姦行為是否已侵害原告基於配偶
      間的身分法益關係重大，而得請求精神慰金？如可，其金
      額以若干為適當？
六、被告是否有與郭宅奇在98年9 月27日之前的三十餘次的以手
    指插入性器官等的愛撫行為，及於98年9 月27日發生通姦行
    為？
（一）被告是否與郭宅奇於98年9 月27日發生通姦行為？
  １、按「當事人主張有利於己之事實者，就其事實有舉證之責
      任。」，民事訴訟法第277 條前段定有明文。次按「民事
      訴訟如係由原告主張權利者，應先由原告負舉證之責，若
      原告先不能舉證，以證實自己主張之事實為真實，則被告
      就其抗辯事實即令不能舉證，或其所舉證據尚有疵累，亦
      應駁回原告之請求。」，有最高法院17年上字第917 號判
      例意旨可資參照。再按「負舉證責任之當事人，須證明至
      使法院就該待證事實獲得確實之心證，始盡其證明責任。
      倘不負舉證責任之他造當事人，就同一待證事實已證明間
      接事實，而該間接事實依經驗法則為判斷，與待證事實之
      不存在可認有因果關係，足以動搖法院原已形成之心證者
      ，將因該他造當事人所提出之反證，使待證事實回復至真
      偽不明之狀態。此際，自仍應由主張該事實存在之一造當
      事人舉證證明之，始得謂已盡其證明責任。」，亦有最高
      法院93年台上字第2058號判決意旨可資參照。本件原告主
      張被告有上開通姦行為之事實，惟為被告所否認，則依上
      開法條規定及最高法院判例要旨之說明，原告自必須就此
      事實負舉證之責任，且所舉之證據須至使本院獲得確實心
      證之程度，否則仍應為不利於原告之認定，而仍應駁回原
      告之請求。
  ２、經查，郭宅奇於上開刑事案件偵查中於98年12月3 日供稱
      ：「到汽車旅館過程中，林姿伶有喝紅酒約120cc ，我沒
      有喝」（見98年度偵字第34379 號卷第41頁）。證人侯旻
      君（即上豪汽車旅館員工）於98年11月23日警詢時證稱：
      「郭宅奇看起來怪怪的」、「那個女子（指林姿伶）是坐
      在前座，但是上半身是靠在郭宅奇的大腿上，從頭到尾都
      沒有動一下，我感覺她好像喝醉了」（見98年度偵字第34
      379 號卷第17頁）。依上開郭宅奇之供述及證人之證述，
      郭宅奇於與被告到汽車旅館開房間之前，要被告先喝紅酒
      120c c，喝到讓汽車旅館服務生看到都感覺好像喝醉了之
      程度以觀，被告於已好像喝醉了之程度之下，是否仍有同
      意與郭宅奇性交之意識及能力，即值得懷疑。
  ３、參以，被告於上開事件發生後翌日之98年9 月28日2 時30
      分，即前往高雄榮民總醫院驗傷，檢查結果：「陰部為處
      女膜新撕裂傷口，其餘均無明顯外傷」（見99年度偵續字
      第104 號卷第48、49頁疑似性侵害事件驗傷診斷書），並
      立即於98年9 月28日5 時46分，向高雄市政府警察局婦幼
      隊報案製作筆錄，提出告訴遭郭宅奇性侵害（見高雄市政
      府警察局高市警婦字第0098000569 5號刑案偵查卷第1 頁
      調查筆錄）。被告並自98年10月1 日起到高雄市心樂診所
      求診，診斷結果：「患者因性侵案件之後，出現焦慮、情
      緒低落、入睡困難、早醒、想死念頭，並且出現對於案件
      相關類似事務的害怕與驚恐反應」（見98年度偵字第3437
      9 號卷第37頁、刑事一審卷第128 、129 頁）。依被告於
      上開事件發生後立即驗傷、報案、求診、出現創傷後症後
      群以觀，被告是否有同意與郭宅奇性交，亦值懷疑。
  ４、再者，郭宅奇於上開事件翌日即98年9 月28日4 時25分，
      即寄發e-mail給被告表示：「我知道現在說再多的對不起
      也沒有用，因為我對妳的傷害已經造成了，現在的我不知
      道要對妳說什麼才能減輕妳的傷害，因為我不管做什麼說
      什麼也無法補償妳的痛」，「當妳心情平復後，如果妳想
      將一切訴諸法律為妳自己討回個公道，我也會主動到案說
      明好嗎」，「真的很抱歉傷害到妳，在此鄭重的跟妳說聲
      對不起」等語（見98年度偵字第34379 號卷第36頁面背電
      子郵件）。依郭宅奇向被告道歉之上開電子郵件內容以觀
      ，郭宅奇語多道歉，且似自承犯錯，則被告是否確有同意
      與郭宅奇性交，亦有值得懹疑之處。
  ５、又郭宅奇於98年9 月28日書立切結書1 紙，承認其「於98
      年9 月27日晚上8 時，強迫○小姐去同盟路上一家汽車旅
      館內，強迫發生性行為，對於此次事件，本人深感萬分後
      悔與抱歉，為能對○小姐做補償精神與心靈的傷害，本人
      願意以50萬元來補償○小姐所受的傷害，以表示對於自己
      所犯的錯誤行為負責。本人在此鄭重聲明，從今開始不再
      與○小姐有任何接觸或是做出任何傷害之行為，若有違此
      聲明，願將一切交由法律處理。經由雙方同意後，願以補
      償金50萬元做為雙方和解之條件，並不再為此事件做出其
      他求償」（見98年度偵字第34379 號卷第36頁切結書）。
      郭宅奇於上開刑事案件一審審理時雖辯稱：切結書是被告
      家人強迫伊寫的云云（見刑事一審卷第79頁），但於台灣
      高等法院高雄分院以99年上易字第1278號案件之100 年1
      月20日審埋時，經法院依被告選任辯護人之聲請，勘驗該
      切結書之錄音光碟，勘驗結果為：錄音內容與被告之選
      任辯護人提出譯文內容大致相符。錄音001-002 ，005
      部分，被告家屬明顯有因情緒激動而提高音量之情形，並
      且有疑似摔東西之聲音」，並無遭強迫之情形，再參以郭
      宅奇所書寫切結書之筆跡，字字工整，毫無塗改之跡象，
      郭宅奇辯稱被強迫書寫之辯解，即難採信。則依郭宅奇所
      書寫之上開切結書之內容以觀，被告似係遭強迫性交，而
      非同意通姦之合意性交，則被告是否有同意與郭宅奇性交
      ，亦值得懷疑之處。
  ６、故綜上情節及事證，原告所提出之上開證據雖足以使法院
      得有一定之心證，然被告所辯及其他反證依經驗法則判斷
      ，已足以動搖本院原已形成之心證，該通姦之事實即已回
      復至真偽不明之狀態，惟原告於此並無法另行舉證使本院
      獲得認定被告確實有合意通姦心證之程度，則依上開最高
      法院判例及裁判意旨之說明，原告既未盡其舉證責任，自
      仍應為不利於原告之認定。故原告主張被告有此部份之通
      姦事實，即不足採。
（二）被告是否有與郭宅奇在98年9 月27日之前發生約30次以手
      指插入性器官等之愛撫行為
      被告雖否認有此部份之行為，惟查：
  １、郭宅奇於上開刑案件警訊時供稱「（你是否認識林姿伶？
      為何關係？如何認識？認識多久？）於94年就讀二技時認
      識的同學，96年畢業後才開始交往之男女朋友關係，交往
      至今。」、「（你與林姿伶交往期間感情互動如何？）交
      往期間感情互動良好並發生多次性行為。」、「（你與林
      姿伶交往期間發生多次性行為是否為合意性行為？）都是
      合意的性行為，二年多的期間大約發生有三十多次的性行
      為，性行為大多發生於我的車上及她住家一樓車庫。林姿
      伶每次都有同意。」、「（你所謂性行為程度為何？）我
      大多是用手指插入對方性器官內，只有一次是用生殖器插
      入。」、「（你除了以手指插入對方性器官內，是否還有
      以生殖器或其他方式插入對方性器官？）我還有以舌頭舔
      她生殖器。只有一次是用生殖器插入。」等語（見高市警
      婦字第0098 0005695號警卷第11-14 頁，98年10月14日調
      查筆錄：）；於偵查時供稱「（如何認識林姿伶？關係如
      何？）以前二技的同學，至案發時已認識4 、5 年，我96
      年6 月畢業後，我們才有較近的往來，我們1 年多前才有
      親密關係，即有性行為，是到手指的插入，及下體的摩擦
      。只有這一次的性行為有下體的插入。」、「（案發經過
      ？）當天下午4 點多，我下班後打電話約她，平日我們三
      、五、日都會見面，當天是星期日，我們依往例見面，我
      們之前都在車上有親密行為或在她家樓下，這是我們第三
      次到汽車旅館，過程都和我們以前發生性行為的過程相同
      。」等語（見98年度偵字第34379 號卷第41-44 頁，98年
      12月3 日偵查筆錄）；於上開刑案件一審審理中供稱「我
      承認檢察官起訴的犯罪事實。我與林姿伶發生過好幾次性
      行為，大概有30幾次，98年9 月27日那次是最後一次，我
      們以前的性行為都是以手指插入的方式或是口交，98年9
      月27日這次則是以性器官插入的方式性交，因為98年9 月
      27日是在汽車旅館，其他發生性行為的地點都是在車上或
      是A 女子家的樓下。」等語（見99年度審易字第532 號卷
      第51-52 頁，99年3 月3 日準備程序筆錄）。
  ２、被告於上開刑事案件檢察官偵查中，於98年12月2 日偵訊
      時，在其所委任之辯護人吳幸怡律師陪同在場之情形下，
      供稱：「（對被告於警詢時供稱，交往二年期間，你們發
      生約30多次合意性行為有何意見？）沒有。我們都是只有
      愛撫及手指的插入。」、「告訴人閱覽筆錄後並補述：1.
      與被告開始有愛撫行為時，我就知道他是已婚的。」等語
      （見98年度偵字第34379 號卷第32頁），上開偵訊內容雖
      因偵訊錄音光碟無聲音，而無法勘驗錄音光碟內容，惟被
      告係在辯護人吳幸怡陪同之情形下接受偵訊，且被告及辯
      護人吳幸怡律師均已閱覽筆錄並簽名，堪認被告之上開供
      述屬實。且被告另於98年12月23日偵訊時，在其所委任之
      辯護人吳幸怡律師陪同在場之情形下，亦曾供稱：「〔（
      提示卷內郵件、即時通）上面的寄件人是寫林姿伶，有何
      意見？〕這是我在寄信前曾咬過郭宅奇的胸口，那二張照
      片是郭宅奇寄給我的，所以我回信給他，我只記得是在一
      年內，但是不確定是我寄這封信前多久我咬他。即時通時
      間我忘記了。/ （為何會有這樣的對話？）因為我咬他，
      我很內疚，因為我不知道我咬那麼重，郭宅奇有愛撫我，
      有摸我的下體，所以我就咬他。但是後來郭宅奇有保證，
      他不會再摸我的下體。」等語（見98年度偵字第36646 號
      卷第14頁）。
  ３、又被告與郭宅奇往來之mail、網路聊天內容，有如下之對
      話：
    (1)97年3 月4 日郭宅奇寄予被告之mail：「妳既然這麼想要
      看照片呢我就把這兩張寄給妳吧，妳可以好好的欣賞一下
      妳的傑作啦。我並不是強調我的皮膚白喔。0005（指附件
      相片0005）：是在胸口上的抓痕，真的是血紅色清晰可見
      喔，最慘的是還超過我的鎖骨以上，讓我穿起衣服來還真
      是超不方便的；0006（指附件相片0006）：這是左手手臂
      上的咬痕，其中圖片右下與左上暗紅色是經過二次受傷所
      遺留下的痕跡。OS：妳的嘴巴還真的不是普通的小ㄟ，如
      果有一天妳能變成櫻桃小嘴呢，相信我一定是最高興的那
      個人啦～只可惜事與願違這是不可能的。我正在考慮說要
      把這兩個痕跡與妳分享一半，因為妳對我真的是太好啦，
      如果不與妳分享呢我會覺得太對不起妳啦，我會選擇妳的
      肩膀的，因為畢竟妳還是個女生～（除了外表像以外目前
      還找不到有其他證據說明妳像女生），所以不會把這種痕
      跡留在妳鎖骨位置上，這樣會讓妳變的很出名，所以是不
      行的。」（見98年度偵字第36646 號卷第4 頁）。
    (2)網路聊天內容：
    【林姿伶之暱稱為超級宇宙環球世界大美女之白雪妹妹】
    對話日期不明，晚間9時43分至56分（98年度偵字第36646
      號卷第4、30頁） 
      林姿伶：怎麼那麼嚴重ㄚ
      郭宅奇：那應該問妳吧
      林姿伶：我真的不知道
      郭宅奇：如果不嚴重我拍照做什麼ㄚ
      林姿伶：可是那左手是我咬的嗎？我記得我只有咬你肩膀
              一下而已
      郭宅奇：不是妳還有誰呢難道我會自己去咬嗎
      林姿伶：我是不知道ㄚ？但是我應該有克制我的力道我從
              來不知道會有那麼嚴重
      郭宅奇：真感謝妳有克制力道不然我真不知道會死的多慘
              喔
      林姿伶：我都以為頂多紅腫一下，很會（快）就會消失了
              這次看到你的傷口真的那（讓）我很內疚
      郭宅奇：是這樣子喔妳都不知道妳讓我受的傷害有多大吧
      林姿伶：之前你都說一二天就好了所以我都不以為意
      郭宅奇：好啦我打電話給妳啦，我現在懶的坐著啦
    97年4 月10日，晚間9 點55分至10點11分（98年度偵字第
      36646號卷第31頁） 
      郭宅奇：妳在罵人喔
      林姿伶：有嗎？你在作夢嗎？我從回家到現在都說話過
      郭宅奇：妳的家人不是大都不在嗎妳能跟誰說話ㄚ阿飄嗎
              ？
      林姿伶：所以我才說你在作夢啊
      郭宅奇：有嗎應該說你是在罵我吧
      林姿伶：有嗎你那麼好心幫我找東西，我感激都來不及，
              哪會罵人
      郭宅奇：是嗎
      林姿伶：並且我才剛把測試完吧了
      郭宅奇：結果呢
      林姿伶：只是中文轉出來都是亂碼吧還是你幹了什麼好事
      郭宅奇：倒是有件好事我的隨身碟不見啦
      林姿伶：4g的嗎
      郭宅奇：人家告訴我一個好消息與壞消息黑ㄚ好消息是我
              老婆幫我找到了至於壞消息呢聽到差一點哭出來
              ㄟ
      林姿伶：why
      郭宅奇：壞消息是找到的地方是在洗衣機裡面
      林姿伶：那麼不就壞掉了嗎
      郭宅奇：聽到時有點欲哭無淚的感覺明天再跟妳說啦妳的
              東西測試後結果呢
      林姿伶：是可以轉，但手續很繁複，中文字轉出來會有亂
              碼前面不是你打過了嗎
      郭宅奇：網路版那個嗎
  ４、綜上郭宅奇於上開刑案件中之供述，被告於上開刑事案件
      偵查中之自承，及依被告與郭宅奇往來之mail及網路聊天
      之內容所顯示之其二人親密交往情形及被告多次在郭宅奇
      胸口留下抓浪及咬痕等情節，原告主張被告明知郭宅奇為
      原告之配偶，仍於97年3 月間與郭宅奇交往二年餘，期間
      多次出遊，發生共約30餘次愛撫行為之事實，堪認屬實。
七、如有，上開愛撫行為及通姦行為是否已侵害原告基於配偶間
    的身分法益關係重大，而得請求精神慰金？如可，其金額以
    若干為適當？
（一）按因故意或過失，不法侵害他人之權利者，負損害賠償責
      任。故意以背於善良風俗之方法，加損害於他人者亦同；
      不法侵害他人之身體、健康、名譽、自由、信用、隱私、
      貞操，或不法侵害其他人格法益而情節重大者，被害人雖
      非財產上之損害，亦得請求賠償相當之金額；前二項規定
      ，於不法侵害他人基於父、母、子、女或配偶關係之身分
      法益而情節重大者，準用之，民法第184 條第1 項及第19
      5 條第1 、3 項定有明文。次按配偶應互相協力保持其共
      同生活之圓滿、安全及幸福，而夫妻互守誠實，係為確保
      其共同生活之圓滿安全及幸福之必要條件，故應解為配偶
      因婚姻契約而互負誠實之義務，配偶之一方行為不誠實，
      破壞共同生活之圓滿、安全及幸福者，即為違反因婚姻契
      約之義務而侵害他方之權利，有最高法院55年台上字第20
      53號判例意旨可資參照。是若夫妻之一方違反婚姻之誠實
      義務，與婚姻外之第三人發生通姦或其他親密行為，致破
      壞夫妻共同生活之圓滿幸福者，則該行為人（含配偶之一
      方及婚姻外之第三人），即係侵害婚姻關係存續中之他方
      配偶基於配偶關係之身分法益，而屬情節重大，自得依民
      法第195 條第1 項前段及第3 項之規定，請求非財產上之
      損害賠償。本件被告確有明知郭宅奇為原告之配偶，竟仍
      於97年3 月間與郭宅奇交往二年餘，期間多次出遊，並發
      生共約30餘次愛撫行為等之親密交往行為，業見前述，則
      被告自已破壞原告婚姻生活之圓滿安全及幸福，是原告主
      張其基於與郭宅奇間之配偶關係而生之身分法益受侵害，
      且情節重大，得依前開規定，請求被告賠償非財產上之損
      害賠償，自屬有據。
（二）次按，精神慰撫金金額之酌定，除被害人所受之傷害程度
      外，尚應審酌兩造之身份地位、學識經歷、財產狀況、痛
      苦程度等情節而定之。本件原告為樹德家商畢業，現於電
      子公司任職，每月收入約43,535元，名下無不動產；被告
      為二年制技術學院畢業，任職會計事務所祕書，每月收入
      約25,000元，名下無不動產等情，業經兩造於本院及刑事
      案件偵審中陳明在卷，並有本院調取之稅務電子閘財產所
      得調件明細表（卷第22頁以下）附卷可稽，本院審酌上開
      兩造之身份、經濟狀況、社會地位、及原告所受之痛苦及
      損害程度等一切情狀，認原告請求1,000,000 元之精神慰
      撫金，尚屬過高，而應以300,000 元，始為合理適當，其
      此部份之請求，應予准許；至原告逾此數額之請求，應認
      過高，不應准許。
八、綜上所述，原告依侵權行為法律關係之上開請求，於得請求
    被告給付300,000 元，及自起訴狀繕本送達翌日之99年11月
    18 日 起至清償日止，按年息5%計算之利息部份，為有理由
    ，應予准許；至於原告逾此部分之請求，為無理由，應予駁
    回。
九、本判決主文第1 項就原告勝訴部份所命被告給付之金額未逾
    500,000 元，應依民事訴訟法第389 條第1 項第5 款之規定
    ，依職權宣告假執行，又就此原告勝訴部份，被告陳明願供
    擔保，聲請宣告免為假執行，經核並無不合，爰酌定相當之
    擔保金額併予宣告之。至原告其餘假執行之聲請，因訴之駁
    回而失所依附，不應准許，應併予駁回。
十、訴訟費用負擔之依據：民事訴訟法第79條。
中    華    民    國   100    年    8     月    17    日

                  民事第四庭    法  官  郭文通
以上正本係照原本作成。
如對本判決上訴，須於判決送達後20日內向本院提出上訴狀。如
委任律師提起上訴者，應一併繳納上訴審裁判費。
中    華    民    國   100    年    8     月    18    日
                                書記官  莊琇晴